臺灣嘉義地方法院刑事判決　　　　　　　　　　　　　九十年度交易字第二九九號
　　公　訴　人　臺灣嘉義地方法院檢察署檢察官
　　被　　　告　甲○○
右列被告因過失傷害案件，經檢察官提起公訴（九十年度調偵字第二一九號），本院
判決如左：
      主  文
甲○○因過失傷害人，處有期徒刑月，如易科罰金，以佰元折算壹日。
      事  實
一、甲○○於民國八十九年十二月十八日凌晨四時四十分許，駕駛車牌號碼ＲＹ－８
    ９７２號自用小客車，沿嘉義市○○路由南往北方向行駛，途經該路與中正路交
    叉路口時，本應注意汽車在雙向二車道行駛時，於劃有分向限制線之路段，不得
    駛入來車道，且當時雖係夜間，但天氣晴朗，該路段為平坦、乾燥、無缺陷並劃
    有分向限制線之雙向二車道柏油路面，時速限制四十公里，又無障礙物，視距良
    好，復無不能注意之情形，竟疏於注意，貿然跨越分向限制線侵入來車道行駛。
    適乙○○酒後已達於不能安全駕駛動力交通工具之程度，仍無照騎乘車牌號碼Ｔ
    ＫＵ－６９１（公訴意旨誤為６９７）號輕型機車（另行審結）附載宏嘉，沿
    文化路由北往南方向駛至該路口，亦疏未注意機車在未劃分快慢車道之道路應靠
    右行駛，甲○○所駕駛之小客車乃與乙○○所騎乘之機車發生碰撞，乙○○、
    宏嘉當場人車倒地，乙○○因而受有左肩、左膝、左臂部及右手挫擦傷之傷害，
    宏嘉則受有左脛骨骨折、頭部外傷、腹部挫傷及左小腿多處挫擦傷之傷害。
二、案經乙○○、宏嘉訴由嘉義市警察局第一分局報告臺灣嘉義地方法院檢察署檢
    察官偵查起訴。
      理  由
一、訊據被告甲○○對於右揭犯罪事實坦承不諱（本院卷第八六頁），核與告訴人乙
    ○○、宏嘉之指訴情節相符，並有道路交通事故調查報告表一紙、交通事故現
    場照片十二張可稽（警卷第十一頁、本院卷第三九至四二頁）。而告訴人乙○○
    因本件車禍受有左肩、左膝、左臂部及右手挫擦傷之傷害，告訴人宏嘉受有左
    脛骨骨折、頭部外傷、腹部挫傷及左小腿多處挫擦傷之傷害，亦據其分別提出大
    仁醫院診斷證明書各一紙可參（警卷第十三頁、第二一九號偵查卷第九頁）。按
    汽車在雙向二車道行駛時，於劃有分向限制線之路段，不得駛入來車之車道內，
    道路交通安全規則第九十七條第二款定有明文，被告駕駛汽車，自應注意及此。
    依前開道路交通事故調查報告表所載，本件車禍發生當時雖係夜間，但天氣晴朗
    ，肇事路段為平坦、乾燥、無缺陷且劃有分向限制線之雙向二車道柏油路面，時
    速限制四十公里，又無障礙物，視距良好，被告並無不能注意之情事，竟疏未注
    意，貿然跨越分向限制線駛入來車道，因而肇事，其駕車顯有過失。至告訴人乙
    ○○酒後已達於不能安全駕駛動力交通工具之程度，仍無照騎乘車牌號碼ＴＫＵ
    －６９１號輕型機車附載告訴人宏嘉，復疏未注意機車在未劃分快慢車道之道
    路應靠右行駛，而緊逼行車分向限制線對向駛至，此有大仁醫院血中藥物濃度檢
    查報告（警卷第十二頁）及前開道路交通事故調查報告表可憑，並據告訴人宏
    嘉依據現場照片當庭指出撞擊點可證（本院卷第四十、五七頁），有違當時有效
    之修正前同規則第九十九條第一項第一款規定，應同為肇事因素，然本件車禍既
    係被告之前開過失行為所併合肇致，被告自不能解免其罪責。又告訴人所受之傷
    害，與被告駕車之行為間均有相當因果關係，復甚為明確。綜上所述，被告之自
    白與事實相符，可以採信，事證明確，其犯行洵堪認定。
二、被告甲○○駕駛汽車，因過失傷害告訴人乙○○、宏嘉，核其所為，均係犯刑
    法第二百八十四條第一項前段之過失傷害罪。被告以一過失行為，同時觸犯構成
    要件相同之罪名，為想像競合犯，應依刑法第五十五條規定，從一重之刑法第二
    百八十四條第一項前段之過失傷害罪論處。查本案係告訴人宏嘉、乙○○先後
    於九十年五月十九日、二十日向報告機關提出告訴，此有警訊筆錄可憑（警卷第
    五、九頁），被告並未在本案犯罪被發覺前自首而受裁判，亦據證人即嘉義市警
    察局交通隊警員丙○○結證屬實（本院卷第十九、二十頁），被告自無從依刑法
    第六十二條前段規定減輕其刑，附此敘明。爰審酌被告所犯已造成告訴人二人身
    心之痛苦，就本件車禍與告訴人乙○○同屬肇事原因，迄今仍未達成和解賠償告
    訴人損失，惟尚能坦認犯行，態度良好及其他一切情狀，量處如主文所示之刑，
    ，併諭知易科罰金之折算標準，以資儆懲。另被告犯罪後，刑法第四十一條業經
    修正公布，並於九十年一月十二日生效，本件被告犯罪時間係在舊法有效施行期
    間，比較新舊法結果，新法對被告並無不利，自應適用新法，爰依修正後刑法第
    四十一條第一項前段諭知其易科罰金之折算標準，附此敘明。
據上論斷，應依刑事訴訟法第二百九十九條第一項前段，刑法第二條第一項前段、第
二百八十四條第一項前段、第五十五條、第四十一條第一項前段，罰金罰鍰提高標準
條例第一條前段、第二條，判決如主文。
本件經檢察官游悅晨到庭執行職務。
中      華      民      國    九十一    年      五      月    二十二    日
                                臺灣嘉義地方法院交通法庭
                                    審判長法  官  許  進  國
                                          法  官  林  坤  志
                                          法  官  廖  政  勝
右正本證明與原本無異。
如不服本判決，應於判決送達後十日內向本院提出上訴狀( 應附繕本 )。
中      華      民      國    九十一    年      五      月    二十二    日
                                          書記官  陳  湘  蓉
附錄本案論罪科刑法條全文
刑法第二百八十四條第一項前段
因過失傷害人者，處六月以下有期徒刑、拘役或五百元以下罰金。
